【裁判字號】    90,訴,1005
【裁判日期】    900717
【裁判案由】    搶奪等
【裁判全文】
臺灣板橋地方法院刑事判決                          九十年度訴字第一五號
    公  訴  人  臺灣板橋地方法院檢察署檢察官
    被      告  丁○○
右列被告因搶奪案件，經檢察官提起公訴 (九十年度偵字第九一八三號)，本院判決
如左：
    主  文
丁○○連續意圖為自己不法之所有，而搶奪他人之動產，處有期徒刑壹年。
    事  實
一、丁○○於民國八十九年間因違反毒品危害防制條例案件，經本院判處有期徒刑五
    月確定，尚未執行完畢，竟不知悔改，於九十年五月十五日二十三時五十分許，
    在台北縣三重市○○街一○六號前，見甲○○所有之ＦＺＮ─九六七號機車鑰匙
    未取走，竟意圖為自己不之所有，將前開機車竊走，旋又基於意圖自己不法所有
    之搶奪概括犯意，騎乘前開機車，先於九十年五月十六日凌晨零時四十分許，在
    台北縣三重市○○○路五一號前，趁戊○○不及注意，搶奪其皮包一只（內有戊○○手表一只、信用卡二張、行動電話一支、勞力士表帶四節、身分證、駕駛執
    照及現金新台幣七千四百元），得手後，又連續騎該機車，於同日同時五十分許
    ，在台北縣三重市○○街與中安北路口，趁乙○○不及注意，搶奪其皮包一只（
    內有身分證、存摺、駕駛執照及現金新台幣五千元），得手後逃逸。嗣於同日凌
    晨三時許，在台北縣三重市○○街一四九號前，為警臨檢查獲，並扣得前開機車
    及皮包二只（含皮包內之前開財物）。
二、案經台北縣警察局三重分局報請臺灣板橋地方法院檢察署檢察官偵查起訴。
    理  由
一、右揭事實，業據被告丁○○坦承不諱，並據被害人甲○○、戊○○、乙○○於警
    訊證述甚詳，並有贓物領據三紙在卷可稽。本件事證明確，被告犯行堪以認定。
二、核被告丁○○所為，係犯刑法第三百二十條第一項之竊盜罪，及刑法第三百二十
    五條第一項之搶奪罪。被告先後二次搶奪犯行，時間緊接，所犯構成要件相同，
    顯係基於概括犯意反覆為之，為連續犯，應依刑法第五十六條之規定，以一罪論
    並加重其刑。被告所犯竊盜及搶奪罪間，有方法結果之牽連關係，為牽連犯，應
    依刑法第五十五條之規定，從一重之搶奪罪處斷。爰審酌被告年輕力壯，不思努
    力上進，憑自己勞力獲取金錢，而竊取機車後騎乘機車搶奪他人財物之惡性、犯
    罪動機、目的、手段、次數，危害社會治安重大，犯罪後態度等一切情狀，量處
    如主文所示之刑。
三、起訴意旨另謂：被告丁○○意圖為自己不法之所有並基於概括之犯意，於九十年
    五月九日十四時許，在台北縣三重市○○街四二號前，趁丙○○○不及防備之際
    ，自背後搶奪其所戴之金項鍊一條，因認被告涉有刑法第三百二十五條第一項之
    搶奪罪云云。訊據被告丁○○矢口否認有此次搶奪犯行，辯稱：伊未搶奪老婦人
    丙○○○之項鍊，僅有以機車搶奪前揭二位女子皮包，伊看過丙○○○遭搶奪之
    錄影照片，照片所顯示搶奪者並非伊云云。經查，被害人丙○○○於警訊中陳稱
    ：搶奪伊項鍊之人，體格與被告相似，但不記得其他特徵等語（見偵查卷第十三
    頁）。又查，搶奪丙○○○之人，於行搶時遭錄影機拍攝，有拍攝之照片一張（
    在偵查卷第十五頁），經本院當庭比對被告本人（有被告本人照片一紙附在本院
    審理筆錄後），本院認為搶奪丙○○○之男子體格較瘦，且臉頰較瘦長，但被告
    體格有肉，臉頰較方，二者尚難認定屬於同一人。因被告堅決否認有此部分犯行
    ，被害人亦無法指認，而相片比較結果亦無相似，此外亦查無何證據足證被告有
    此部分之犯行，惟公訴人認此部分與前開論罪科刑之搶奪部分有連續犯關係，為
    裁判上一罪，爰不另為無罪之諭知。
據上論斷，應依刑事訴訟法第二百九十九條第一項前段、刑法第三百二十條第一項、
第三百二十五條第一項、第五十五條、第五十六條、罰金罰鍰提高標準條例第一條前
段，判決如主文。
本案經檢察官林建中到庭執行職務。
中      華      民      國    九十      年      七      月     十七    日
                                    台灣板橋地方法院刑事第二庭
                                        法    官  黃  惠  瑛
右正本證明與原本無異。
如不服本判決，應於判決送達後十日內，向本院提出上訴狀。
                                        書 記 官  張  志  華
中      華      民      國    九十      年      七      月     十九     日
附錄本案論罪科刑法條全文：
刑法第三百二十條
意圖為自己或第三人不法之所有，而竊取他人之動產者，為竊盜罪，處五年以下有期
徒刑、拘役或五百元以下罰金。
意圖為自己或第三人不法利益，而竊佔他人之不動產者，依前項之規定處斷。
前二項之未遂犯罰之。
刑法第三百二十五條
意圖為自己或第三人不法之所有，而搶奪他人之動產者，處六月以上五年以下有期徒
刑。
因而致人於死者，處無期徒刑或七年以上有期徒刑，致重傷者，處三年以上十年以下
有期徒刑。
第一項之未遂犯罰之。


司法院資訊處製作；財團法人民間司法改革基金會備份。
